---
title: "HW1"
date: today
author: Lee Tzuhui
format:
 pdf:
    include-in-header:
      - text: |
         \usepackage{setspace,relsize}
mainfont: "Microsoft JhengHei UI"
toc: true
---

```{r include=FALSE}
library(palmerpenguins)
data(package = 'palmerpenguins')
```


```{r}
#str(penguins_raw)
summary(penguins_raw)
```
# 變數解釋
studyName: 研究名稱，代表進行該數據收集的研究項目或計畫。

Sample Number: 樣本編號，用來唯一識別每個樣本的編號。

Species: 企鵝的種類，常見的物種包括 Adelie、Chinstrap 和 Gentoo。

Region: 企鵝所處的地理區域，通常指研究中涉及的地理範圍。

Island: 企鵝棲息的島嶼，如 Biscoe、Dream 和 Torgersen。

Stage: 企鵝生命或繁殖階段，可能代表研究時所處的繁殖周期階段。

Individual ID: 個體識別碼，每隻企鵝的唯一身份編號。

Clutch Completion: 是否完成了鳥巢中的蛋孵化工作，可能為「Yes」或「No」。

Date Egg: 蛋的日期，可能指第一次發現蛋的日期或孵化日期。

Culmen Length (mm): 喙峰長度（以毫米為單位），指喙從基部到尖端的長度。

Culmen Depth (mm): 喙峰深度（以毫米為單位），指喙的高度。

Flipper Length (mm): 翼的長度（以毫米為單位）。

Body Mass (g): 體重（以克為單位）。

Sex: 企鵝的性別，通常為 male（雄性）或 female（雌性）。有時可能會有缺失值。

Delta 15 N (o/oo): 氮-15 同位素比值，與食物鏈中的營養位置有關，單位是千分比（o/oo）。

Delta 13 C (o/oo): 碳-13 同位素比值，通常用來判斷企鵝的食物來源或棲息環境，單位是千分比（o/oo）。

Comments: 研究者的評論欄，可能包含對樣本的觀察或其他補充資訊。
```{r include=FALSE}
# 安裝並載入 skimr 套件
library(skimr)
```


```{r}
# 使用 skim() 來總結資料集
skim(penguins_raw)
```

```{r include=FALSE}
# 載入必要的套件

library(dplyr)
```


```{r}
# Species, Island, and Sex 一次生成次數分配表
multi_var_count <- penguins_raw %>%
  filter(!is.na(Species), !is.na(Island),!is.na(Sex)) %>%
  group_by(Species, Island, Sex) %>%
  summarise(Count = n(), .groups = 'drop')


knitr::kable(multi_var_count, caption = "Species, Island 和 Sex 的分佈表")

```

```{r}
library(dplyr)

# 1. 篩選出字串型或類別型的變數
string_vars <- sapply(penguins_raw, is.character)

# 2. 針對字串型變數進行次數統計
for (var_name in names(penguins_raw)[string_vars]) {
  cat("次數分配表 -", var_name, ":\n")
  
  # 使用 count() 計算次數分配，並過濾掉空字串或 NA 值
  var_count <- penguins_raw %>%
    filter(!is.na(!!sym(var_name)), !!sym(var_name) != "") %>%
    count(!!sym(var_name))
  
  # 檢查是否有結果
  if(nrow(var_count) == 0) {
    cat("該變數沒有非空值。\n")
  } else {
    print(var_count)
  }
  cat("\n")  # 分隔不同變數的結果
}


```

